臺灣高等法院刑事判決　　　　　　　　94年度上訴字第2220號
上　訴　人　臺灣臺北地方法院檢察署檢察官
被　　　告　甲○○
上列上訴人因被告違反毒品危害防制條例案件，不服臺灣臺北地
方法院93年度訴字第1212號，中華民國94年5月24日第一審判決
（起訴案號：臺灣臺北地方法院檢察署93年度毒偵字第1525號）
，提起上訴，本院判決如下：
    主  文
原判決撤銷。
甲○○施用第一級毒品，累犯，處有期徒刑捌月。
    事  實
一、甲○○前因違反槍砲彈藥刀械管制條例案件，經臺灣臺中地
    方法院判處有期徒刑1年，於92年1月2日執行完畢，復因施
    用第2級毒品安非他命案件，經臺灣臺北地方法院93年度毒
    聲字第59號裁定送觀察，勒戒後，認無繼續施用毒品之傾向
    ，經臺灣臺北地方法院檢察署檢察官於93年3月24日，以93
    年度毒偵字第325為不起訴處分確定後，猶不知悔改，復於
    民國93年4月8日4時30分許為警查獲前26小時內某時，在不
    詳處所，施用第1級毒品海洛因1次，為警於93年4月8日凌晨
    4時30分許（起訴書誤認為45分），在台北火車站西側停車
    場機房內查獲（另扣得其身體臥躺旁之安非他命1包及塑膠
    鏟管1支，此部分另由檢察官處理）。
二、案經臺北市政府警察局中正第一分局移送臺灣臺北地方法院
    檢察署檢察官偵查起訴。
    理  由
一、被告甲○○經本院合法通知未經到庭，惟據其在原辯稱未施
    用海洛因云云，惟查：
  (一)被告甲○○於93年4月8日4時30分許為警查獲後，於同日6時
    50許經詢問並接受採尿，其尿液由台北市政府警察局中正第
    一分局將該檢體編為93049號送台灣尖端先進生技醫藥股份
    有限公司（下稱台灣尖端公司）鑑定，驗出鴉片類陽性反應
    及嗎啡陽性反應，有該公司93年4月14日出具之尿液檢體編
    號93049之濫用藥物檢驗報告在卷（93年核退字第2057號卷
    第15頁）可稽，又依行政院衛生署藥物食品檢驗局（81）藥
    檢壹字第8114885號函稱「尿液中呈嗎啡（海洛因之人體代
    謝物）陽性反應，推算吸食時間距採集時間，其平均可檢出
    時限約為26小時」；此有該公函在卷可稽，是被告甲○○確
    於93 年4月8日4時30分許為警查獲前26小時內某時回溯前26
    及九十六小時內之某時，在不詳地點，曾施用第一級毒品海
    洛因1次。
  (二)至於被告甲○○之尿液檢體，經原審再送至法務部調查局檢
    驗驗無任何毒品陽性反應，固有該局94年1月7日第00000000
    00號檢驗通知書在卷可稽（原審卷第24頁），然被告甲○○
    之尿液尿液檢體於93年4月14日經台灣尖端公司檢驗出鴉片
    類陽性反應及嗎啡陽性反應，其所用之檢驗方法，初驗係以
    酵素免疫分析法（EIA）為之，雖與調查局所用之螢光偏極
    免疫分析法不同，惟確認檢驗均以氣相層析質譜儀（GC/MS
    ）為確認，其精確度極高，向為實務所採用，而台灣尖端公
    司檢驗時，被告甲○○之尿液檢體係甫於93年4月8日為被告
    所親自採尿，尿液檢體新鮮，故被告甲○○之尿液檢體以酵
    素免疫分析法檢驗時，鴉片類濃度高達780ng/ml，再以氣相
    層析質譜儀（GC/MS）為確認時，其嗎啡濃度亦高達676ng/m
    l，而前開法務部調查局收受檢驗被告甲○○之尿液檢體時
    間為93年12月29日，距離採自被告甲○○採之尿液檢體時間
    ，已隔近約9個月之期間，尿液檢體已非新鮮，其檢驗結果
    是否正確，已非無疑。而被告甲○○之尿液檢體係保管在臺
    灣臺北地方法院檢察署之贓物庫內，此有原審調取扣押物條
    1 紙在卷可稽（原審卷第25頁），其保存方法妥適與否，亦
    足影響檢驗結果之正確性，抑且，本院依職權函詢法務部調
    查局查明本件被告甲○○之尿液檢體檢驗經過，調查局函稱
    ：「本件被告甲○○之尿液檢體在該署贓物庫內之室溫下保
    存近約9個月之久，始由原審再至法務部調查局複驗，仍無
    法排除尿液因不當保存條件及保存時間過久致使尿液中之毒
    品因嚴重衰敗而無法驗出毒品反應」，亦有法務部調查局94
    年10月12日調科壹字壹字第09462102680號函在卷可參（附
    於本院卷內），此亦適足以說明，台灣尖端公司檢驗與法務
    部調局均以相同之氣相層析質譜儀（GC/MS）為確認，卻有
    異之檢驗結果，準此，原審將被告甲○○之尿液檢體送請
    複驗前，該尿液檢體已有保存期間過久及保存方法不當之虞
    ，其尿液檢體已非新鮮，故該檢驗結果，亦較不精準而憑以
    採信，尚難遽採為被告甲○○有利之事證。自當以上開台灣
    尖端公司檢驗結果，較為可採。
  (三)又被告甲○○前因施用第2級毒品安非他命案件，經臺灣臺
    北地方法院93 年度毒聲字第59號裁定送觀察，勒戒後，認
    無繼續施用毒品之傾向，經臺灣臺北地方法院檢察署檢察官
    於93年3月24日，以93年度毒偵字第325為不起訴處分確定，
    其於5年內再犯毒品危害防制條例第10條第1項之罪等情，有
    本院被告全國前案紀錄表在卷可稽。綜上所述，本件事證明
    確，被告犯行堪以認定，應依法論科。
二、按海洛因為毒品危害防制條例第2條第2項第1款所規範之第
    一級毒品，被告予以施用，係犯同條例第10條第1項之施用
    第一級毒品罪，其施用第一級毒品海洛因前後持有第一級毒
    品海洛因之低度行為，為施用之高度行為所吸收，不另論罪
    。又被告甲○○前因違反槍砲彈藥刀械管制條例案件，經臺
    灣臺中地方法院判處有期徒刑1年，於92年1月2日執行完畢
    ，有本院被告全國前案紀錄表在卷可稽，其於5年內再犯本
    件有期徒刑以上之罪，為累犯，依法應加重其刑。
三、原審未予詳查，遽為被告甲○○無罪判決，自有未洽，檢察
    官上訴指摘原判決不當，為有理由，應由本院將原判決撤銷
    ，另為適法之判決。爰審酌被告，前已有施用毒品前科，經
    觀察、勒戒後不起訴處分，猶不思警惕，再犯施用毒品犯行
    ，戕害己身，及犯後態度等一切情狀，量處如主文第二項所
    示之刑，以資懲儆。
四、被告經合法傳喚，無正當理由不到庭，爰不待其陳述，逕行
    判決。
據上論斷，應依刑事訴訟法第369條第1項前段、第364條、第299
條第1項前段、第371條、毒品危害防制條例第10條第1項，刑法
第11條、第47條，判決如主文。
本案經檢察官呂文忠到庭執行職務。
中　　華　　民　　國　　94　　年　　12　　月　　30　　日
　　　　　　　　　刑事第22庭審判長法　官  林堭儀
　　　　　　　　　　　　　　　　  法　官  宋  祺
　　　　　　　　　　　　　　　　  法　官  蔡明宏
以上正本證明與原本無異。
如不服本判決，應於收受送達後十日內向本院提出上訴書狀，其
未敘述上訴之理由者並得於提起上訴後十日內向本院補提理由書
（均須按他造當事人之人數附繕本）。
                                  書記官  陳建邦
中　　華　　民　　國　　94　　年　　12　　月　　30　　日
附錄：本案論罪科刑法條全文
毒品危害防制條例第10條第1項
施用第 1 級毒品者，處六月以上五年以下有期徒刑。
